ACORDAO-COMPLETO-2543211

ACÓRDÃO DE RELAÇÃO

ACÓRDÃO DE RELAÇÃO 3808/2022 ATA 23/2022 - PRIMEIRA CÂMARA

Acórdão 3808/2022-TCU-Primeira Câmara
	Vistos, relacionados estes autos que tratam de recurso de reconsideração interposto pelo Sr. Roberto Eduardo Sobrinho contra o Acórdão 545/2022-TCU-Primeira Câmara, por meio do qual esta Corte de Contas julgou suas contas irregulares e o condenou ao pagamento de débito,
	Considerando que a notificação da decisão ocorreu em 14/3/2022 (peça 65) e o presente recurso foi interposto em 30/3/2022 (peça 65) , ou seja, após o termo final para a sua admissão, a saber, 29/3/2022;
	Considerando que, de acordo com o art. 32, parágrafo único, da Lei 8.443/1992, não se conhecerá de recurso interposto fora do prazo, salvo em razão da superveniência de fatos novos na forma prevista no Regimento Interno do TCU;
	Considerando as manifestações uniformes da Serur e do Ministério Público junto ao TCU no sentido de não conhecer do presente recurso, por ser intempestivo e não trazer fatos novos;
	Os Ministros do Tribunal de Contas da União, reunidos em sessão da Primeira Câmara, ACORDAM, por unanimidade, com fundamento no art. 32, parágrafo único, da Lei 8.443/1992, c/c o art. 285, caput, e § 2º, do Regimento Interno do TCU, em não conhecer do presente recurso de reconsideração, por ser intempestivo e não trazer fatos novos; e dar ciência deste acórdão ao recorrente.
1. Processo TC-Processo 037.004/2018-2 (TOMADA DE CONTAS ESPECIAL) 
	1.1. Responsáveis: José Carlos Monteiro Gadelha (XXX.290.542-XX) ; Roberto Eduardo Sobrinho (XXX.661.088-XX) .
	1.2. Recorrente: Roberto Eduardo Sobrinho (XXX.661.088-XX) .
	1.3. Entidades: Município de Porto Velho - RO e Ministério do Trabalho e do Emprego (extinto) .
	1.4. Relator: Ministro Benjamin Zymler.
	1.5. Representante do Ministério Público: Procurador Rodrigo Medeiros de Lima.
	1.6. Relator da deliberação recorrida: Ministro-Substituto Weder de Oliveira
	1.7. Unidades Técnicas: Secretaria de Recursos (Serur) ; Secretaria de Controle Externo de Tomada de Contas Especial (SecexTCE) .
	1.8. Representação legal: Luiz Duarte Freitas Junior (1.058/OAB-RO) , representando Município de Porto Velho/RO; Márcio Melo Nogueira (2.827/OAB-RO) , Juan Irineu Silva Belline Kasprovicz (1.160-E/OAB-RO) e outros, representando Roberto Eduardo Sobrinho.
	1.9. Determinações/Recomendações/Orientações: não há.

Primeira Câmara

Município de Porto Velho - RO e Ministério do Trabalho e do Emprego (extinto).

José Carlos Monteiro Gadelha (XXX.290.542-XX); Roberto Eduardo Sobrinho (XXX.661.088-XX).

BENJAMIN ZYMLER

Ministro-Substituto Weder de Oliveira

Luiz Duarte Freitas Junior (1.058/OAB-RO), representando Município de Porto Velho/RO; Márcio Melo Nogueira (2.827/OAB-RO), Juan Irineu Silva Belline Kasprovicz (1.160-E/OAB-RO) e outros, representando Roberto Eduardo Sobrinho.

Procurador Rodrigo Medeiros de Lima.

TOMADA DE CONTAS ESPECIAL (TCE)

Secretaria de Recursos (Serur); Secretaria de Controle Externo de Tomada de Contas Especial (SecexTCE).